【裁判字號】    90,上易,3594
【裁判日期】    901026
【裁判案由】    就業服務法
【裁判全文】
臺灣高等法院刑事判決                            九十年度上易字第三五九四號
    上  訴  人  臺灣新竹地方法院檢察署檢察官
    被      告  乙○○
右上訴人因被告違反就業服務法案件，不服臺灣新竹地方法院九十年度訴字第三九０
號，中華民國九十年八月三十一日第一審判決（起訴案號：臺灣新竹地方法院檢察署
九十年度偵字第三四０一號）提起上訴，本院判決如左：
    主  文
上訴駁回。
    理  由
一、公訴意旨略以：被告乙○○曾任職於從事外國籍勞工仲介之才旺國際股份有限公
    司，擔任翻譯主任，明知任何人不得媒介外國人非法為他人工作，竟於九十年一
    月二十二日非法媒介應在台北縣板橋市○○街鄭香琴住處工作之印尼籍人ＮＵＲ
    ＵＬＢＡＩＴＩ至江惠玲所負責之青葉大旅館工作，因認被告乙○○涉有就業服
    務法第五十六條、第五十九條之罪嫌等語。
二、按案件曾經判決確定者，應諭知免訴之判決，刑事訴訟法第三百零二條第一款定
    有明文；又訴訟上所謂一事不再理之原則，關於實質上一罪或裁判上一罪，亦均
    有其適用。再按刑事訴訟法第三百零二條第一款規定，案件曾經判決確定者，應
    為免訴之判決，係以同一案件已經法院為實體上之確定判決，該被告應否刑事制
    裁，即因前次判決而確定，不能更為其他有罪或無罪之實體上裁判。此項原則，
    關於實質上一罪或裁判上一罪（如刑法第五十五條及第五十六條之犯罪），其中
    一部事實已經判決確定者，對於構成一罪之其他部分，亦均應適用，但此種情形
    係因審判不可分之關係，在審理事實之法院，對於全部犯罪事實，按照刑事訴訟
    法第二百六十七條規定本應予以審判，故其確定判決之既判力亦自應及於全部之
    犯罪事實，最高法院六十年度台非字第七七號及三十二年度上字第二五七八號分
    別著有判例。
三、經查，被告乙○○基於媒介之概括犯意，於八十九年十二月間媒介印尼籍人ＮＧ
    ＡＰＩＹＡＨＬＵＬＵ（係於八十九年一月二十日合法申請來台，於八十九年七
    月十六日自僱主賴慧君處逃逸之外勞）為俞彩霞工作；嗣於九十年一月二日，乙
    ○○又承前開概括犯意，媒介ＮＧＡＰＩＹＡＨＬＵＬＵ至胡美存新竹縣竹北市
    ○○○路一六一巷二號處，從事便當包裝工作等之犯行，業經臺灣新竹地方法院
    檢察署檢察官於九十年五月十七日以九十年度偵字第二四００號聲請簡易判決處
    刑在案，並於九十年五月三十一日繫屬於臺灣新竹地方法院，經該院新竹簡易庭
    於九十年七月十九日以九十年度竹簡字第三二五號刑事簡易判決，判處罰金六萬
    元，如易服勞役以銀元三百元即新臺幣九百元折算一日，該判決已於九十年八月
    六日確定，有卷附之臺灣新竹地方法院檢察署檢察官九十年度偵字第二四００號
    聲請簡易判決處刑書、臺灣新竹地方法院新竹簡易庭九十年度竹簡字第三二五號
    刑事簡易判決書、臺灣新竹地方法院檢察署九十年五月三十一日甲○崇明字第０
    一九五一號函暨其上所蓋用之臺灣新竹地方法院收文章等可參，且經調閱九十年
    度竹簡字第三二五號刑事案件全卷查閱無訛。
四、而本案被告乙○○被訴於九十年一月二十二日非法媒介印尼籍女子ＮＵＲＵＬＢ
    ＡＩＴＩ至同案被告江惠玲處非法工作之事實，雖被告在偵查中供稱：「是該外
    勞自己打電話給我，說要找工作，我就介紹給江惠玲。」及於原審審理時供稱：
    「是因為我會講印尼話，所以他們私下會叫我幫忙，我看他們蠻可憐，他們就拜
    託我仲介，我之前不知道事態的嚴重。」等語，及參酌其於八十九年十二月間所
    媒介者，亦係印尼籍人ＮＧＡＰＩＹＡＨＬＵＬＵ，顯見其本意在於因為會講印
    尼話，所以基於概括犯意予以仲介工作，而非臨時起意而犯之。故其本案所犯之
    事實與前開臺灣新竹地方法院檢察署檢察官九十年度偵字第二四００號聲請簡易
    判決處刑所起訴之非法媒介事實，時間緊接，罪名及構成要件相同，顯係基於概
    括之犯意而為，為連續犯，屬裁判上一罪。則被告所犯同一違反就業服務法案件
    既經原審於九十年七月十九日以九十年度竹簡字第三二五號判決確定在案，本件
    即應為前開確定判決既判力之效力所及，依照首開說明，應為諭知免訴之判決。
五、原審以被告所為為前開案件確定判決之既判力所及，依刑事訴訟法第三百零二條
    第一款諭知免訴之判決，其認事用法核無違誤，檢察官上訴意旨以本案被告所媒
    介之印尼籍外勞ＮＵＲＵＬＢＡＩＴＩ，並非同一人，且時間係在九十年一月二
    十二日，而被告在偵查中也供稱：「該外勞乃自己打電話給被告，說要找工作，
    我就介紹給江惠玲。」等語，可見被告為本件非法外勞之仲介，係見該外勞可憐
    及同案被告江惠玲之央求，始臨時起意而犯之，至為明確，並非基於前開已起訴
    判決之概括犯意等語，指摘原審認定事實、適用法律錯誤，即無理由，爰不經言
    詞辯論予以駁回。
據上論斷，應依刑事訴訟法第三百七十二條、第三百六十八條判決如主文。
中      華      民      國      九十      年     十     月    二十六    日
                              臺灣高等法院刑事第二十一庭
                                  審判長法  官  葉  騰  瑞
                                        法  官  莊  明  彰
                                        法  官  黃  國  忠
右正本證明與原本無異。
不得上訴。
                                        書記官  劉  貞  達
中      華      民      國      九十      年     十     月    二十九    日


司法院資訊處製作；財團法人民間司法改革基金會備份。
